ACORDAO-COMPLETO-2340126

ACÓRDÃO DE RELAÇÃO

ACÓRDÃO DE RELAÇÃO 925/2019 ATA 2/2019 - PRIMEIRA CÂMARA

Acórdão 925/2019-TCU-Primeira Câmara
Os Ministros do Tribunal de Contas da União, reunidos em sessão da 1ª Câmara, ACORDAM, por unanimidade, com fundamento nos arts. 1º, inciso V, e 39, inciso II, da Lei 8.443/1992 c/c os arts. 143, inciso II, e 260, § 5º, do Regimento Interno, em:
a) considerar legais para fins de registro os atos de concessão de interesse de Rita Maria do Nascimento Pereira, Salvador de Souza Menezes e Severino Sabino de Oliveira, de acordo com os pareceres emitidos nos autos;
b) considerar prejudicado, por perda de objeto, o exame dos atos de concessão de interesse de Severino José da Silva, Severino Pedro da Silva e Zacarias Xavier Leite, de acordo com os pareceres emitidos nos autos;
c) fazer as determinações adiante especificadas:
1. Processo TC-Processo 017.825/2013-0 (APOSENTADORIA) 
	1.1. Interessados: Rita Maria do Nascimento Pereira (XXX.642.443-XX) ; Salvador de Souza Menezes (XXX.604.664-XX) ; Severino José da Silva (XXX.225.524-XX) ; Severino Pedro da Silva (XXX.688.714-XX) ; Severino Sabino de Oliveira (XXX.986.514-XX) ; Vera Lucia Bezerra e Silva (XXX.882.433-XX) ; Zacarias Xavier Leite (XXX.263.064-XX) 
	1.2. Entidade: Departamento Nacional de Obras Contra as Secas
	1.3. Relator: Ministro Benjamin Zymler
	1.4. Representante do Ministério Público: Procurador Júlio Marcelo de Oliveira
	1.5. Unidade Técnica: Secretaria de Fiscalização de Pessoal (SEFIP) .
	1.6. Representação legal: não há.
	1.7. Determinações/Recomendações/Orientações:
1.7.1. Determinar ao Departamento Nacional de Obras Contra as Secas que:
1.7.1.1. corrija, no prazo de 15 (quinze) dias, contado a partir da ciência desta deliberação, sob pena de responsabilidade solidária da autoridade administrativa omissa, consoante disposto nos arts. 71, inciso IX, da Constituição Federal e 262 do Regimento Interno desta Corte, o valor da rubrica “VPNI-ART.14 LEI 12716/12 AP” paga aos inativos Rita Maria do Nascimento Pereira, Salvador de Souza Menezes e Severino Sabino de Oliveira, observando, para tanto, as respectivas planilhas de cálculo constantes da instrução da Sefip (peça 21 dos autos) ;
1.7.1.2. dê ciência do inteiro teor desta deliberação à sra. Rita Maria do Nascimento Pereira e aos srs. Salvador de Souza Menezes e Severino Sabino de Oliveira, alertando-os de que o efeito suspensivo proveniente da interposição de eventuais recursos, caso não providos, não os exime da devolução dos valores indevidamente percebidos após a notificação;
1.7.1.3. envie a esta Corte de Contas, no prazo de 30 (trinta) dias, por cópia, comprovante de que os inativos mencionados no item anterior tiveram ciência desta deliberação.
1.7.2. Determinar à Sefip que:
1.7.2.1. adote as medidas pertinentes com vistas à imediata autuação e subsequente instrução das pensões civis instituídas pelos ex-servidores Severino José da Silva, Severino Pedro da Silva e Zacarias Xavier Leite, confrontando-as com as informações constantes dos respectivos atos de aposentadoria e aferindo, em particular, a regularidade da parcela alusiva à “VPNI-ART.14 LEI 12716/12 AP”, incluída no cálculo dos proventos;
1.7.2.2. proceda ao destaque do ato referente à sra. Vera Lucia Bezerra e Silva (número de controle 10316205-04-2006-000033-7) e, na nova instrução de mérito, analise a legalidade da rubrica “10289 DECISAO JUDICIAL N TRAN JUG AP”, no valor atual de R$ 840,38, incluída nos proventos da interessada;
1.7.2.3. monitore o cumprimento deste acórdão.

Primeira Câmara

Rita Maria do Nascimento Pereira (XXX.642.443-XX); Salvador de Souza Menezes (XXX.604.664-XX); Severino José da Silva (XXX.225.524-XX); Severino Pedro da Silva (XXX.688.714-XX); Severino Sabino de Oliveira (XXX.986.514-XX); Vera Lucia Bezerra e Silva (XXX.882.433-XX); Zacarias Xavier Leite (XXX.263.064-XX)

BENJAMIN ZYMLER

não há.

Procurador Júlio Marcelo de Oliveira

APOSENTADORIA (APOS)

Secretaria de Fiscalização de Pessoal (SEFIP).